臺灣臺中地方法院刑事判決
110年度訴字第2154號
公  訴  人  臺灣臺中地方檢察署檢察官
被      告  施沁宏


上列被告因傷害等案件，經檢察官提起公訴（109年度偵字第338
43號），本院判決如下：
    主    文
本件公訴不受理。
    理    由
一、公訴意旨略以：被告施沁宏前於民國107年間，因酒後駕車
    公共危險案件，經臺灣苗栗地方法院以107年度苗交簡字第4
    39號判決處有期徒刑4月確定，甫於107年8月23日易科罰金
    執行完畢。詎其仍不思悛悔，因前與鄰居即告訴人賴茂松(
    所涉殺人未遂等部分，另經臺灣臺中地方檢察署檢察官為不
    起訴處分)素有嫌隙，又於109年7月28日下午，在告訴人位
    於臺中市○○區○○路000巷00號之住處前，與告訴人發生爭執
    ，而心生不滿，竟基於毀損之犯意，於同日下午6時30分許
    ，在告訴人之上開住處外，以腳踹踢告訴人所有、置放在該
    處之魚缸，致該魚缸裂損及魚缸內之馬達損壞而不堪使用。
    被告又基於無故侵入他人住宅之犯意，於同日下午6時33分
    許，未經告訴人之同意，持鐵條攀越告訴人之上開住處後院
    之圍牆，侵入該住宅。迨被告於該址玄關處，尋得告訴人後
    ，復基於傷害他人身體之犯意及承前開毀損之犯意，以手掐
    住告訴人之脖子，將告訴人壓在牆上，並持上開鐵條揮打告
    訴人之手臂及背部，且以上開鐵條砸打告訴人所有、置放在
    該處之鳥籠(計7個)，致該鳥籠損壞而不堪使用，足生損害
    於告訴人。嗣被告於同日下午6時40分許，在上址客廳，發
    現該處設有監視器，隨即將該監視器鏡頭撥至無法拍攝該客
    廳之角度，再承前開傷害他人身體之犯意，分別在該客廳及
    告訴人之房間等處，以手搥打告訴人之嘴巴、以腳踹踢告訴
    人之身體及持上開鐵條攻擊告訴人之頭部，致告訴人受有腦
    震盪、左前胸、右上臂、右手、左肩、左後側胸壁、腹壁、
    兩側臀部、左眼瞼挫傷、左前額約2公分撕裂傷、右上臂、
    右手表淺損傷、右小腿、左手肘擦傷、左側下顎正中切齒脫
    槽、左側下顎切齒、右側下顎正中切齒、右側下顎側切齒位
    移、雙眼眼球及眼眶組織挫傷等傷害。因認被告所為，係犯
    刑法第354條之毀損、第306條第1項之無故侵入住宅及第277
    條第1項之傷害等罪嫌等語。
二、按告訴乃論之罪，告訴人於第一審辯論終結前，得撤回其告
    訴；告訴乃論之罪，其告訴經撤回者，應諭知不受理之判決
    ，並得不經言詞辯論為之，刑事訴訟法第238條第1項、第30
    3條第3款、第307條分別定有明文。
三、查本件被告傷害等案件，公訴意旨認係觸犯刑法第354條之
    毀損、第306條第1項之無故侵入住宅、第277條第1項之傷害
    罪嫌，分別依同法第357條、第308條、第287條之規定，須
    告訴乃論。茲告訴人於第一審辯論終結前與被告調解成立，
    並具狀撤回告訴，有111年1月14日聲請撤回告訴狀1紙在卷
    可稽（見本院卷第61頁），依前開說明，本件應為不受理判
    決之諭知。
據上論斷，應依刑事訴訟法第303條第3款、第307條，判決如主
文。
本案經檢察官胡宗鳴提起公訴，檢察官陳怡廷到庭執行職務。
中　　華　　民　　國　　111 　年　　1 　　月　　26　　日
                 刑事第十一庭　　審判長法　官　曹錫泓 
　　  　　　　　　　　　　　　　　　　 法　官  林依蓉
　　　　　　　　　　　　　　　　　　　 法  官  蔡汎沂
以上正本證明與原本無異。
如不服本判決應於收受送達後20日內向本院提出上訴書狀，並應
敘述具體理由；其未敘述上訴之理由者，應於上訴期間屆滿後20
日內向本院補提理由書（均須按他造當事人之人數附繕本）「切
勿逕送上級法院」。
告訴人或被害人如不服判決，應備理由具狀向檢察官請求上訴，
上訴期間之計算，以檢察官收受判決正本之日起算。
　　　　                               書記官   黃筠婷
中　　華　　民　　國　　111 　年　　1 　　月　　26　　日